【裁判字號】    98,交聲,4003
【裁判日期】    981030
【裁判案由】    聲明異議
【裁判全文】
臺灣臺中地方法院交通事件裁定        98年度交聲字第4003號
原處分機關    交通部公路總局臺中區監理所
異  議  人
即受處分人    甲○○
上列異議人因違反道路交通管理處罰條例案件，對於交通部公路
總局臺中區監理所於民國98年10月5日所為之處分（原處分案號
：中監違字第裁60－G8H134765號裁決書）聲明異議，本院裁定
如下：
    主    文
異議駁回。
    理    由
一、按汽車駕駛人，行車速度，超過規定之最高時速，或低於規
    定之最低時速，處新臺幣（下同）1,200元以上2,400元以下
    罰鍰，道路交通管理處罰條例第40條定有明文。又汽車駕駛
    人有40條之情形者，除依原條款處罰鍰外，並予記違規點數
    1點，道路交通管理處罰條例第63條第1項第1款亦定有明文
    。
二、原處分機關交通部公路總局臺中區監理所略以：異議人即受
    處分人甲○○駕駛車牌號碼：8589-LB號自用小客車，於民
    國（下同）97年7月13日15時23分許，在臺中市○○路○段（
    玉門路往福林路方向）處，因「限速50公里、時速68公里、
    超速18公里未滿20公里（經科學儀器採證）」之違規情形，
    經臺中市警察局交通隊直屬第一分隊員警依違反道路交通管
    理處罰條例第40條之規定，以中市警交字第G8H134765號逕
    行製單舉發。受處分人未於期限內到案，遂於98年10月5日
    以中監違字第裁60－G8H134765號裁決書裁處罰鍰2,200元整
    ，並記違規點數1點，應無不合等語。
三、本件聲明異議意旨略以：已經有繳等語。惟查：
（一）道路交通管理處罰條例第9條第1項規定：「本條例所定罰
      鍰之處罰，受處罰人接獲違反道路交通管理事件通知單後
      ，於15日內得不經裁決，逕依第92條第3項之罰鍰基準規
      定，向指定之處所繳納結案；不服舉發事實者，應於15日
      內，向處罰機關陳述意見；其不依通知所定期限前往指定
      處所聽候裁決，且未依規定期限繳納罰鍰結案或向處罰機
      關陳述意見者，處罰機關得逕行裁決之。」，本件原處分
      機關既已合法送達舉發違反道路交通管理事件通知單，而
      受處分人確逾越應到案期限60日以上未繳納罰鍰或向處罰
      機關陳述意見，揆諸前揭說明，原處分機關即得逕行裁決
      之，合先說明。
（二）再者，受處分人於前揭時、地確有駕駛前開車牌號碼之自
      用小客車違規超速等情，為受處分人所不爭執，並有舉發
      違反道路交通管理事件通知單及裁決書各一份附卷可稽，
      是受處分人駕駛上開車輛於上揭時、地確有超速行駛之違
      規行為甚明。受處分人雖以前揭情詞置辯，然查上揭自用
      小客車之第G8H134765號違規案件，無繳納罰鍰之紀錄，
      仍列管中等情，業經交通部公路總局臺中區監理所98年10
      月23日中監自字第0982001348號對違反道路交通管理事件
      不服裁決聲明異議案件移送書陳述明確，並有電腦違規查
      詢報表1紙在卷可考。又交通部公路總局臺中區監理所承
      辦人查尋車號8589-LB號自用小客車所有繳罰收據檔案，
      均未查有受處分人本件通知單之交通違規罰款繳納紀錄等
      情，此亦有郵撥查詢報表、超商代收查詢報表各1份附卷
      可稽，且受處分人亦未能提出繳款收據以供本院查核，是
      其空言陳稱已繳納罰鍰云云，尚難採信。
四、綜上所述，本件受處分人既有上述所示違規時、地，駕車而
    有超速行駛之違規行為事實，從而，原處分機關依前揭道路
    交通管理處罰條例第40條、第63條第1項第1款及違反道路交
    通管理事件統一裁罰基準表之規定，裁處受處分人如裁決書
    所示處罰主文，核無違誤，本件異議為無理由，應予駁回。
據上論斷，應依道路交通管理處罰條例第87條第2項、道路交通
案件處理辦法第19條，裁定如主文。
中    華    民    國   98    年    10    月    30     日
                      交通法庭  法  官  莊秋燕
以上正本證明與原本無異。
如不服本裁定應於送達後5日內向本院提出抗告狀。
                                書記官  楊賀傑
中    華    民    國    98    年    10    月    30    日


司法院資訊處製作；財團法人民間司法改革基金會備份。
